【裁判字號】    95,台上,5231
【裁判日期】    950921
【裁判案由】    偽造文書等罪
【裁判全文】
最高法院刑事判決            九十五年度台上字第五二三一號
上  訴  人  甲○○
上列上訴人因偽造文書等罪案件，不服台灣高等法院中華民國九
十五年七月十八日第二審判決（九十五年度上訴字第一六九二號
，起訴案號：台灣板橋地方法院檢察署九十四年度偵緝字第一０
五九號），提起上訴，本院判決如下：
    主  文
上訴駁回。
    理  由
一、行使偽造私文書罪及與業務侵占罪有牽連犯關係之行使偽造
私文書罪部分：
按刑事訴訟法第三百七十七條規定，上訴於第三審法院，非以判
決違背法令為理由，不得為之。是提起第三審上訴，應以原判決
違背法令為理由，係屬法定要件。如果上訴理由狀並未依據卷內
訴訟資料，具體指摘原判決不適用何種法則或如何適用不當，或
所指摘原判決違法情事，顯與法律規定得為第三審上訴理由之違
法情形，不相適合時，均應認其上訴為違背法律上之程式，予以
駁回。本件原判決維持第一審論處上訴人甲○○行使偽造私文書
，足以生損害於他人罪刑之判決，駁回其在第二審之上訴。及就
與業務侵占罪有牽連犯關係之行使偽造私文書罪部分，其如何成
立犯罪，已詳認定犯罪事實之依據及憑以認定之理由，並對上
訴人之辯詞，如何不足採信，均已依據卷內資料予以指駁及說明
，從形式上觀察，原判決並無任何違背法令之處。上訴意旨未依
據卷證資料，具體指摘原判決如何違背法令，置原判決之論於
不顧，徒為事實上之爭辯，並對原審採證認事之職權行使，任意
指摘，難謂已符合首揭法定上訴要件，其上訴違背法律上之程式
，應予駁回。
二、行使變造國民身分證罪及業務侵占罪部分：
按刑事訴訟法第三百七十六條所列各罪之案件，經第二審判決者
，不得上訴於第三審法院，為該法條所明定。本件上訴人犯行使
變造國民身分證罪及牽連犯業務侵占罪部分，原審係依刑法第二
百十六條、第二百十二條及同法第三百三十六條第二項論處罪刑
，核屬刑事訴訟法第三百七十六條第一款、第三款之案件。依首
開說明，既經第二審判決，自均不得上訴於第三審法院，而縱業
務侵占罪部分與上述上訴人行使偽造私文書罪部分，有牽連犯關
係，為裁判上一罪，但其行使偽造私文書罪部分之上訴為不合法
，本院應從程序上駁回，而無從為實體上判決，則對於此部分，
亦無從適用審判不可分原則，為實體上審判。上訴人猶均提起上
訴，顯為法所不許，皆應予駁回。
據上論結，應依刑事訴訟法第三百九十五條前段，判決如主文。
中    華    民    國  九十五  年    九    月  二十一  日
                      最高法院刑事第三庭
                          審判長法官  謝  家  鶴
                                法官  花  滿  堂
                                法官  陳  世  淙
                                法官  洪  佳  濱
                                法官  徐  昌  錦
      本件正本證明與原本無異
                                      書  記  官
中    華    民    國  九十五  年    九    月  二十八  日
                                                      Ｊ


司法院資訊處製作；財團法人民間司法改革基金會備份。
